# 母子公司关联交易抵消

提问人：chenxiaolan119 时间：2014-10-10 12:06:48
《企业会计准则第 33 号—合并财务报表》第三十六条规定： “母公司向子公司出售资产所发生的未实现内部交易损益，应当全额抵销“归属于母公司所有者的净利润”。子公司向母公司出售资产所发生的未实现内部交易损益，应当按照母公司对该子公司的分配比例在“归属于母公司所有者的净利润”和“少数股东损益”之间分配抵销。子公司之间出售资产所发生的未实现内部交易损益，应当按照母公司对出售方子公司的分配比例在“归属于母公司所有者的净利润”和“少数股东损益”之间分配抵销。”
个人认为应该将子公司抵消的费用在母公司和少数股东之间进行分配。个人对上述条款的理解是，母子公司或者子公司之间的关联交易只要对非全资子公司的净利润产生了影响，那么在抵消时就应该对这部分虚增或虚减的利润在归属于母公司和少数股东之间进行分配。也就是说应该将非全资子公司的净利润剔除因关联交易而形成的部分，再分配给母公司和少数股东。这和权益法核算的长投确认投资收益的原理应该是一样的。
请班里的大侠们指点，谢谢

回答人：chenyiwei
可以这样理解。合并报表层面的处理效果与未发生该项内部交易时合并报表层面应达到的处理效果应当完全一致（包括少数股东权益和少数股东损益的金额）。